【裁判字號】    95,上訴,1422
【裁判日期】    950817
【裁判案由】    毒品危害防制條例
【裁判全文】
臺灣高等法院臺中分院刑事判決        95年度上訴字第1422號
上  訴  人  臺灣彰化地方法院檢察署檢察官
被      告  乙○○
                    （現因另案羈押於台灣彰化看守所）
上列上訴人因被告違反毒品危害防制條例案件，不服臺灣彰化地
方法院95年度訴字第424號中華民國95年4月20日第一審判決（起
訴案號：臺灣彰化地方法院檢察署95年度毒偵字第642號、第777
號；及移送併辦：臺灣彰化地方法院檢察署95年毒偵字第956號
），提起上訴，並經臺灣彰化地方法院檢察署檢察官移送本院併
案審理（95年度毒偵字第1838號、第2766號、第2796號），本院
判決如下：
    主  文
原判決撤銷。
乙○○連續施用第壹級毒品，累犯，處有期徒刑拾壹月，扣案之
海洛因伍包（驗餘淨重合計參點零陸公克、空包裝重合計壹點參
肆公克），均沒收銷燬之，扣案之塑膠空袋壹包、塑膠鏟子壹支
、空袋壹個及塑膠斜口吸管壹支，均沒收；又連續施用第貳級毒
品，累犯，處有期徒刑柒月，扣案之玻璃管吸食器壹支，沒收。
應執行有期徒刑壹年伍月，扣案之海洛因伍包（驗餘淨重合計參
點零陸公克、空包裝重合計壹點參肆公克），均沒收銷燬之，扣
案之塑膠空袋壹包、塑膠鏟子壹支、空袋壹個、塑膠斜口吸管壹
支及玻璃管吸食器壹支，均沒收。
    事  實
一、乙○○前因施用毒品案件，先送強制戒治，並由檢察官提起
    公訴，經原審法院以91年度訴字第578號判處有期徒刑1年4
    月確定，嗣接續前案執行，於民國94年2月22日假釋付保護
    管束，甫於94年8月8日保護管束期滿視為執行完畢，其強制
    戒治執行部分，並於92年9月17日執行完畢釋放。詎仍不知
    悔改，於強制戒治執行完畢釋放後之5年內，復基於施用第
    一級毒品海洛因之概括犯意，自94年10月間之某日起，至95
    年7月8日上午8時許止，在其位於彰化縣埔心鄉○○村○○
    路○段100號及彰化縣員林鎮○○街157巷18號6樓之住處等地
    ，以將海洛因摻入香菸點燃吸食等方式，連續施用第一級海
    洛因多次；另基於施用第二級毒品甲基安非他命之概括犯意
    ，於同上期間，在同上地點等處，以將甲基安非他命置於玻
    璃球燒烤，吸食煙霧等方式，連續施用第二級毒品甲基安非
    他命多次。嗣：
  (一)先於95年1月27日上午11時30分許，在其彰化縣埔心鄉○○
    村○○路○段100號住處內，為警執行搜索查獲，並扣得其友
    人甲○○所有之海洛因2包（驗餘淨重合計3.34公克）、甲
    基安非他命3包（驗餘淨重合計0.3354公克）及吸食器1組（
    以上均係扣存於甲○○毒品案件，並未扣存於本案，且上開
    海洛因及甲基安非他命已據原審法院以95聲字第1302號裁定
    單獨宣告沒收銷燬之）。
  (二)復於95年2月11日中午12時50分許，在其彰化縣埔心鄉○○
    村○○路○段100號住處內，為警執行搜索查獲，並扣得其所
    有供施用海洛因之海洛因1包（驗餘淨重0.55公克、空包裝
    重0.33公克）、塑膠空袋1包、塑膠鏟子各1支，及供施用甲
    基安非他命之玻璃管吸食器1支。
  (三)復於95年2月22日下午6時許，在其彰化縣埔心鄉○○村○○
    路○段100號住處為警查獲，並扣得其所有供施用海洛因之空
    袋1個及塑膠斜口吸管1支。
  (四)復於95年4月27日下午1時50分許，在彰化縣埔心鄉○○村○
    ○路○段100號住處為警查獲，並扣得第一級毒品海洛因4包
    （驗餘淨重合計2.51克、空包裝重合計1.01公克）。
  (五)復於95年5月12日下午5時45分許，在彰化縣彰化市○○路
    193號前，因行跡可疑為警盤查查獲，經警採集其尿液送驗
    ，結果呈嗎啡及甲基安非他命陽性反應。
  (六)又於95年7月8日中午12時30分許，在彰化縣員林鎮○○街
    157巷18號廢棄冰櫃內，為警持拘票拘提而查獲，並於同址3
    樓樓梯間，扣得第一級毒品海洛因36包（驗餘淨重合計12.
    42克、空包裝重合計12.64公克）、第二級毒品甲基安非他
    命7包（毛重3.7公克）、電話聯絡簿1本、臺灣彰化地方法
    院檢察署檢察官上訴書1份、彰化地方法院公文封1只、手機
    8支、塑膠罐1個、分裝袋1大包（內含小包裝袋）、鐵杓1支
    及裝毒品用咖啡色手提包1個等物（以上證物均扣存於臺灣
    彰化地方法院檢察署95年度偵字第6291號乙○○所涉販賣毒
    品案件），始悉上情。
二、案經彰化縣警察局移送及彰化縣警察局田中分局報告臺灣彰
    化地方法院檢察署檢察官偵查起訴及移送併辦。
    理  由
一、上揭事實，業據被告乙○○供承不諱，而其前後多次經警採
    集其尿液送請檢驗結果，分別呈有嗎啡及甲基安非他命陽性
    反應，此有彰化縣衛生局95年度煙毒尿液煙檢字第950642、
    950687號檢驗成績書2紙、詮昕科技股份有限公司95年3月9
    日第00000000號濫用藥物尿液檢驗報告、95年5月5日第0000
    0000號濫用藥物尿液檢驗報告、95年6月2日第00000000號濫
    用藥物尿液檢驗報告、95年7月21日第00000000號濫用藥物
    尿液檢驗報告4紙及委託檢驗尿液代號與真實姓名對照表6紙
    附卷可稽。再者，被告於第2次為警查扣之白粉1包及被告於
    第4次為警查扣之白粉4包，經送法務部調查局依化學呈色法
    、氣相層析質譜儀分析法檢驗結果，確含第一級毒品海洛因
    成分，分別為驗餘淨重0.55公克（空包裝重0.33公克）及驗
    餘淨重合計2.51克）空包裝重合計1.01公克），此亦有該局
    95年4月14日調科壹字第140012752號、95年6月13日調科壹
    字第140012955號鑑定通知書2紙在卷足憑。此外，復有供施
    用海洛因之塑膠空袋1包、塑膠鏟子1支、空袋1個及塑膠斜
    口吸管1支及供施用甲基安非他命之玻璃管吸食器1支等物可
    資佐證。是被告自白其有連續施用第一級毒品海洛因及第二
    級毒品甲基安非他命之犯行，應堪信為真實。又被告前因施
    用毒品案件，經送強制戒治，而於92年9月17執行完畢釋放
    乙情，有臺灣高等法院被告前案紀錄表、刑案資料查註紀錄
    表各1份附卷可按，是被告前因施用毒品案件，於強制戒治
    期滿執行完畢後，5年內再犯本件毒品危害防制條例第10條
    之罪，本案事證明確，被告犯行至堪認定。
二、查被告行為後，刑法第56條連續犯之規定，業於94年7月7日
    修正公布刪除，並於95年7月1日施行，則被告之犯行，因行
    為後新法業已刪除連續犯之規定，此刪除雖非犯罪構成要件
    之變更，但顯已影響行為人刑罰之法律效果，自屬法律有變
    更，依新法第2條第1項規定，比較新、舊法結果，仍應適用
    較有利於被告之行為時法律即舊法論以連續犯（最高法院95
    年第8次刑事庭會議決議參照）。再者，此次刑法第11條、
    第47條累犯、第51條定執行刑、第38條沒收等規定，亦均有
    修正，惟分別比較新、舊法結果，對被告之法律效果並無不
    同，自皆應依被告之行為時法律即舊法論處。又按海洛因、
    甲基安非他命分別為毒品危害防制條例第2條第2項第1、2
    款所稱之第一、二級毒品，不得非法施用。故核被告施用海
    洛因、甲基安非他命之行為，各係犯毒品危害防制條例第10
    條第1項、第2項之施用第一級、第二級毒品罪。其施用前持
    有第一級、第二級毒品之低度行為，應分別為施用之高度行
    為所吸收，均不另論罪。又其先後多次施用第一級、第二級
    毒品之行為，皆時間密接、犯罪構成要件相同，顯係基於概
    括犯意為之，均為連續犯，皆應依修正前刑法第56條之規定
    論以一罪，並加重其刑。又被告前因施用毒品案件，經原審
    法院以91年度訴字第578號判處有期徒刑1年4月確定，嗣接
    續前案執行，於94年2月22日假釋付保護管束，甫於94年8月
    8日保護管束期滿視為執行完畢，有上開前科紀錄表可參，
    其於刑之執行完畢5年內再犯本件有期徒刑以上之本罪，均
    為累犯，應依修正前刑法第47條規定分別遞加重其刑。又被
    告所犯上開連續施用第一級毒品、第二級毒品二罪，犯意各
    別，罪名不同，應予分論併罰。又檢察官僅就被告於94年10
    月間某日起至95年2月11日凌晨零時許止之連續施用第一、
    二級毒品犯行提起公訴，其餘如事實欄所載之犯行雖未為起
    訴書所載及，惟該部分與已起訴之施用第一級毒品及第二級
    毒品之犯行，各有連續犯之裁判上一罪關係，均為起訴效力
    之所及，本院自應併予審理。
三、原審對被告論罪科刑，固非無見，惟原審就被告於95年2月
    中旬某日以後至95年7月8日上午8時許以前之連續施用第一
    、二級毒品犯行，均未及併予審判，尚有未洽。而檢察官提
    起上訴，請求將本件檢察官聲請併辦部分併予審理乙情，上
    訴應有理由，自應由本院將原判決予以撤銷改判。爰審酌被
    告非法施用第一、二級毒品，對個人身心戕害甚鉅，且前已
    因施用毒品案件，經強制戒治後，又再犯本件施用第一、二
    級毒品之罪，顯未因前所受之強制戒治處分而決心改過，矯
    正其行，並參酌其犯罪之動機、目的、手段及犯罪後坦承犯
    行、態度良好等一切情狀，分別量處如主文第2項所示之刑
    ，並定其應執行之刑如主文第2項所示。至扣案第一級毒品
    海洛因5包（驗餘淨重合計3.06公克）暨包裝上開海洛因內
    含海洛因殘渣已無法析離之包裝袋5個（空包裝重合計1.34
    公克），屬第一級毒品，均應依毒品危害防制條例第18條第
    1項前段之規定，沒收銷燬之。又扣案之塑膠空袋1包、塑膠
    鏟子1支空袋1個、塑膠斜口吸管1支及玻璃管吸食器1支，均
    係被告所有供犯罪所用之物，亦據其自承在卷，應依修正前
    刑法第38條第1項第2款規定宣告沒收。至被告於第1次在其
    住處為警查扣之物品，乃其友人甲○○所有供施用毒品之物
    品，均係扣存於甲○○毒品案件，並未扣存於本案，且此部
    分海洛因及甲基安非他命已據原審法院以95聲字第1302號裁
    定單獨宣告沒收銷燬之，有被告甲○○之前案紀錄表及原審
    法院95聲字第1302號裁定各1份在卷足憑；另被告於第6次為
    警查扣之物品，係其涉嫌販賣毒品之證物，均扣存於臺灣彰
    化地方法院檢察署95年度偵字第6291號乙○○所涉販賣毒品
    案件，有該案件之彰化縣警察局員林分局刑事案件報告書影
    本及被告之前案紀錄表各1份附卷可參，故上開物品均非被
    告供本件犯罪所用之物，爰不另為沒收之宣告，附此敘明。
據上論斷，應依刑事訴訟法第369條第1項前段、第364條、第299
條第1項前段，毒品危害防制條例第10條第1項、第2項、第18條
第1項前段，修正前刑法第11條、第56條、第47條、第51條第5款
、第38條第1項第2款，判決如主文。
本案經檢察官張秋源到庭執行職務。
中    華    民    國    95    年    8     月    17    日
               刑事第七庭  審判長法  官  林  榮  龍
                                 法  官  江  錫  麟
                                 法  官  許  秀  芬
上列正本證明與原本無異。
本件施用第一級毒品部分得上訴，施用第二級毒品部分不得上訴
。
如不服本判決應於收受送達後十日內向本院提出上訴書狀，其未
敘述上訴之理由者並得於提起上訴後十日內向本院補提理由書（
均須按他造當事人之人數附繕本）。
                                 書記官    瑞  芳
中    華    民    國    95    年    8     月    18    日
附錄論罪科刑法條：
毒品危害防制條例第10條：
施用第一級毒品者，處六月以上五年以下有期徒刑。
施用第二級毒品者，處三年以下有期徒刑。
                                                      Ｆ


司法院資訊處製作；財團法人民間司法改革基金會備份。
